【裁判字號】    98,易,34
【裁判日期】    980227
【裁判案由】    竊盜
【裁判全文】
臺灣新竹地方法院刑事判決                98年度易字第34號
公  訴  人  臺灣新竹地方法院檢察署檢察官
被      告  甲○○
                    號
                    （現另案在臺灣新竹監獄執行中）
選任辯護人  陳恩民律師
            魏翠亭律師
上列被告因竊盜案件，經檢察官提起公訴（97年度偵字第2286號
），本院判決如下：
    主    文
甲○○結夥三人以上竊盜，累犯，處有期徒刑捌月。
    事    實
一、
(一)、甲○○前於民國95年間因違反毒品危害防制條例案件，經本
    院以95年度訴字第754 號判決判處有期徒刑9 月確定，後減
    刑為有期徒刑4 月15日確定，於96年7 月20日易科罰金執行
    完畢。
(二)、詎其仍不知戒慎其行，與姓名年籍不詳之2 名成年男子，於
    96年9月23日凌晨4時50分許，共同基於意圖為自己不法所有
    之犯意聯絡，由其中1 人駕駛甲○○之父乙○○所有之車牌
    號碼5401-HJ號自小貨車，搭載其餘2人，一同前往新竹縣新
    埔鎮○○路329 號丙○○住處，共同徒手竊取丙○○所有置
    放在屋簷下之冷氣，因發出聲響，丙○○之妻丁○○被吵醒
    而出門查看，發覺2 名男子正在徒手搬運屋簷下之冷氣，而
    甲○○則坐在上開自小貨車上，該貨車上已有2 臺冷氣，丁○○隨即出聲制止，並呼叫丙○○，該2 名成年男子不顧丁○○之制止，仍將第3 臺冷氣搬運至上開自小貨車上，丙○○從屋內走出查看，甲○○及2 名成年男子遂發動車輛離開
    ，惟上開自小貨車因故無法發動，經甲○○及2 名成年男子
    輪流推動上開自小貨車後，始將上開自小貨車駛離。嗣丁○○記下上開小貨車之車牌號碼後隨即報警，並告知警方上開
    自小貨車之車牌號碼，經警於同日10時19分許，在新竹縣新
    埔鎮寶石里與芎林鄉交界處查獲前開自小貨車，並於該小貨
    車上起出丙○○失竊冷氣機之零件接水盤乙個。
二、案經新竹縣政府警察局新埔分局報告臺灣新竹地方法院檢察
    署檢察官偵查起訴。
    理    由
壹、程序部分：
    本件公訴人所提出經本院據以認定事實之所有證據方法（包
    含證人之證述與文書證據、物證等證據方法），並無證據證
    明係公務員違背法定程序所取得；又本件公訴人所提出經本
    院據為論斷依據之各項證據方法中，其中證人丙○○、丁○○於警詢中所為之陳述，雖均係屬審判外之陳述，依刑事訴
    訟法第159條第1項之規定原無證據能力。惟被告甲○○及其
    辯護人未於言詞辯論終結前聲明異議，依法應視為同意上開
    證據方法作為證據，又本院經審酌上開言詞陳述作成時之情
    況，並無顯然之瑕疵，認為以上開證據方法作為證據應屬適
    當，依刑事訴訟法第159條之5第1 項之規定，應認有證據能
    力。再公訴人所提出經本院據以認定事實之各項公務員職務
    上所製作之文書證據，亦無顯有不可信情況之情形，依刑事
    訴訟法第159條之4第1 款之規定，亦應認有證據能力，先予
    敘明。
貳、實體部分：
一、認定犯罪事實所憑證據及認定理由：
(一)、證人丙○○於警詢中指稱：96年9月23日4時50分許，在新竹
    縣新埔鎮○○路329 號自宅門口發生，聽到我太太丁○○說
    有人在偷冷氣，我立刻跑到門外制止他們之行為，但對方 3
    名歹徒不理會我，我被偷3臺冷氣，價值新臺幣6萬元，警方
    在車牌號碼5401-HJ 號自小貨車車斗上發現之冷氣接水盤是
    我所有等語（見偵卷第14頁至15頁、第19頁）；復於偵查中
    證稱：96年9月23日凌晨4時50分許有3 名小偷開著自小貨車
    到我家偷冷氣，當天我太太聽到聲音後起床，她叫我起來，
    我就跑出去制止，小偷跑掉後，我太太才報警，後來警察約
    在5 點左右到現場，貨車車號是我太太記下來的，有提供給
    警察，後來在當天接近中午，警方有通知我找到自小貨車，
    我有去警察局作筆錄，並且看車子，我發現車子後面有冷氣
    的接水盤等語（見偵卷第89頁至90頁）；再於本院審理中具
    結證稱：「（96年9月23日凌晨4時許，你住家發生什麼事情
    ？）我太太丁○○聽到房屋外面有聲音，我已經忘記是誰先
    出去看，我和丁○○出去看的時間差不多，看到有一臺小貨
    車停在我們屋子外面，我就看到原本放在房子旁邊屋簷下的
    5、6臺冷氣機被搬走3 臺，這是後來清點發現的」、「（幾
    人在搬冷氣機？）確實人數我不清楚，但是我有看到3 人，
    2人在搬運，1人好像在車上，但是在車子上面何處我不清楚
    」等語（見本院卷46頁），是丙○○所有放置在其屋簷下之
    冷氣3臺，確於96年9月23日4時50分許，遭3名竊賊駕駛車牌
    號碼5401-HJ 號自小貨車自小貨車徒手竊取，而事後警方在
    上開小貨車上查獲丙○○失竊冷氣機之接水盤乙個等情，應
    可認定。
(二)、另證人丁○○於警詢中指稱：96年9月23日4時50分許我在樓
    下睡覺，突然聽到門口有人搬動東西的聲音，我立即撥開窗
    戶發現有2 人在搬我家的冷氣至車上，我隨即開門去制止，
    對方不理會，仍然竊取3 臺冷氣，警方提供被告照片與坐在
    上開小貨車中間位置的男子身材與穿著均符合等語（見偵卷
    第21頁至24頁）；又於偵查中證稱：案發當時我有戴眼鏡，
    編號9 號被告照片有點像坐在中間的那一個等語（見偵卷第
    74頁）；再於本院審理中具結證稱：「（96年9月23日凌晨4
    時許上開住家發生什麼事情？）當時我在屋內睡覺，聽到有
    人在屋外翻動東西的聲音，我就往外面看，看到有2 人在搬
    我家的冷氣，還有1 人在小貨車上，該貨車停在我家門口，
    冷氣放在我家屋簷下，我出聲制止他們。我對我先生即證人
    丙○○說有人在偷冷氣，我就先衝出去，對那2 名正在偷冷
    氣的人說把冷氣還給我，我就不要報警，那2 人也很緊張，
    但是還是將手上的冷氣搬上車，我們總共被搬走3 臺冷氣」
    、「（妳出去看時，那2人正在搬運第3臺冷氣？）是」、「
    （雖然妳出聲制止他們，他們仍將第3 臺冷氣搬到小貨車上
    ？）是」、「（後來發生什麼事情？）後來我先生丙○○出
    來就跟在搬運的2名竊賊中的其中1名說話，要他把冷氣還來
    ，他們很緊張，發動好幾次車子都發不動，後來在車上的那
    名竊賊也下來推車，他們3 人硬把車子推走，我就回到屋內
    報警」、「（所以妳確定竊賊人數有3 人？）是」、「（失
    竊的3 臺冷氣都是丙○○所有？）是」、「（妳在警局有指
    認竊賊照片？）是」、「（偵查中是否又再指認一次竊賊照
    片？）是」、「【提示偵卷第54頁，妳在警局中指認照片上
    的人，上衣、身材都符合其中1 名竊賊？（提示並令其辨認
    ）】是」、「（這名竊賊當時是做何事情的？）在車上坐著
    」、「【提示偵卷第52頁，這九張照片中妳在偵查中也指認
    編號九照片比較像車上坐著的那名竊賊？（提示並令其辨認
    ）】是，我都是指認同一人」、「（當時發現3 名竊賊推車
    離開時，是否有記下小貨車車號？）有，我有記下來」、「
    （報警之後有無告訴警察？）有」、「（警察後來是否有查
    獲該小貨車？）是，是在別的地方查獲的，查獲時車上有冷
    氣機之零件接水盤1 個，那是我們家冷氣的零件」等語（第
    50頁至53頁），足認證人丙○○位在新竹縣新埔鎮○○路32
    9號住家屋簷下方之冷氣3臺，於96年9月23日4時50分許，遭
    3名竊賊駕駛車牌號碼5401-HJ號自小貨車徒手竊取，而證人
    丁○○於警詢及偵查中均分別指認被告係坐在上開小貨車上
    之竊賊等情，洵屬無疑。
(三)、又3 名竊賊所駕駛車牌號碼5401-HJ 號自小貨車車號為證人
    丁○○所記下，並提供予警方等情，業經證人丁○○證述明
    確，警方循線查獲該小貨車係被告之父乙○○所有，警員黃
    世明於案發當天5 時30分許至被告家中，詢問乙○○被告人
    在何處，經乙○○表示被告已經出去了，警員黃世明請乙○○上樓查看，並在樓下等候，後來就請乙○○至派出所查案
    ，另警員李乾仁亦於當天6 時20分許前往至乙○○家中，警
    員李乾仁詢問乙○○小貨車去哪裡，乙○○答稱前一天晚上
    甲○○開出去，還沒有回來，後來警員李乾仁通報勤指中心
    去找那部車，該車在靠近文德路3 段的山區找到等情，分別
    經警員黃世明、李乾仁證述屬實（見偵卷第71頁、第131 頁
    ），堪認警員循線查獲上開自小貨車為乙○○所有而前往其
    家中查訪時，被告確未在家中。另乙○○於96年5 月23日凌
    晨5 時許，亦有前往被害人丙○○、丁○○家中，洽談和解
    事宜，惟因和解金額未能達成協議，可知乙○○所有上開車
    牌號碼5401-HJ 號自小貨車當天確實由乙○○管理使用中，
    應無疑義。
(四)、另證人丙○○因懷疑被告係本件竊盜之行為人，遂透過其友
    人陳佳偉尋找被告出面，被告所使用之行動電話門號000000
    0000號與陳佳偉所使用之行動電話門號0000000000號在案發
    當日有密集通聯，業經證人丙○○及陳佳偉分別於偵查及警
    詢中證述在卷（見偵卷第32頁至34頁、第139頁至140頁），
    且有行動電話門號0000000000號通聯調閱查詢單乙份附卷可
    佐（見偵卷第36頁至40頁），且於96年9 月23日20時50分32
    秒，陳佳偉使用行動電話門號0000000000號與門號00000000
    00號通聯中，陳佳偉提及：他（即被告）跟兩個小鬼跑去他
    家偷東西，他的車牌被認到，車牌查出來是昭威他爸的車，
    現在昭威被抓去派出所等語，亦有監聽譯文乙份附卷可參（
    見偵卷第35頁），是被告確有與2 名姓名年籍不詳成年男子
    共同竊取證人丙○○所有之冷氣機3 臺，亦臻明確。此外，
    尚有現場相片6 幀（偵卷第49至51頁）、車籍查詢- 基本資
    料詳細畫面乙紙（偵卷第55頁）、新竹縣政府警察局新埔分
    局97年5 月21日職務報告書乙紙（偵卷第67頁）、證人黃世
    明於97年11月19日所攝之住宅照片6 幀（偵卷第119至122頁
    ）等資料附卷可資佐證，本件被告與2 名姓名年籍不詳成年
    人共同涉犯加重竊盜犯行明確，應依法論科。
(五)、至於辯護人為被告利益辯護稱：被告因戒治出所後，前往精
    神專科六竹診所繼續追蹤治療，96年9 月23日凌晨返家後，
    施用毒品及安眠藥品後，直到當天中午才起床云云，經本院
    函詢六竹診所後，該所雖以98年2月16日回函稱96年9月間被
    告有至本院門診，期間有使用安眠藥物等情（見本院卷第33
    頁），惟此至多能證明被告於96年9 月間有至六竹診所看診
    ，並領取安眠藥物，不能證明被告於案發當日凌晨有服用安
    眠藥物而在家中休息乙節，故難據此為被告有利之認定。
二、論罪：
    核被告就上開犯罪事實所為，係犯刑法第321條第1項第4 款
    款之結夥三人以上竊盜罪，被告與姓名年籍不詳成年男子 2
    人就上開犯罪事實，有犯意之聯絡及行為之分擔，應論以共
    同正犯。
三、科刑：
    被告有詳如事實欄一(一)所示之前科紀錄，有臺灣高等法院被
    告前案紀錄表各乙份在卷可憑，被告於5 年內故意再犯本件
    有期徒刑以上之罪，應依刑法第47條第1 項之規定論以累犯
    ，依法加重其刑。爰審酌被告正值青壯，不知以正當途徑獲
    取財物，且素行不佳，不知戒慎其行，竟竊取他人財物，顯
    不尊重他人財產權益之犯罪動機與目的、竊盜所得財物價值
    非鉅，造成被害人之損害，始終否認犯行，飾詞狡辯，犯罪
    後態度非佳等一切情狀，量處如主文所示之刑。
據上論斷，應依刑事訴訟法第299條第1項前段、刑法第28條、第
321條第1項第4款、第47條第1項，判決如主文。
本案經檢察官洪期榮到庭執行職務。
中    華    民    國    98    年    2     月    27    日
                  刑事第三庭  法  官  林惠君
以上正本證明與原本無異。
如不服本判決，應於收受本判決後10日內向本院提出上訴書狀。
上訴書狀應敘述具體理由，未敘述上訴理由者，應於上訴期間屆
滿後20日內補提理由書狀於本院（均須按他造當事人之人數附繕
本，並請勿「逕送上級法院」）。
中    華    民    國    98    年    2     月    27    日
                              書記官  蔣淑君
刑法第320條第1項：
意圖為自己或第三人不法之所有，而竊取他人之動產者，為竊盜
罪，處5年以下有期徒刑、拘役或500元以下罰金。
刑法第321條：
犯竊盜罪而有左列情形之一者，處6月以上、5年以下有期徒刑：
一、於夜間侵入住宅或有人居住之建築物、船艦或隱匿其內而犯
    之者。
二、毀越門扇、牆垣或其他安全設備而犯之者。
三、攜帶兇器而犯之者。
四、結夥三人以上而犯之者。
五、乘火災、水災或其他災害之際而犯之者。
六、在車站或埠頭而犯之者。
前項之未遂犯罰之。


司法院資訊處製作；財團法人民間司法改革基金會備份。
